最　高　行　政　法　院　裁　定
                                     100年度裁字第1167號
聲  請  人　李萬宗
上列聲請人因與相對人海軍陸戰隊指揮部間訴訟救助事件，對於
中華民國99年12月16日本院99年度裁字第3417號裁定，聲請再審
，本院裁定如下：
　　主  文
再審之聲請駁回。
再審訴訟費用由聲請人負擔。
　　理  由
一、按對於確定裁定聲請再審，應依行政訴訟法第283條準用同
    法第277條第1項第4款之規定表明再審理由，此為必須具備
    之程式。所謂表明再審理由，必須指明確定裁定有如何合於
    行政訴訟法第273條所定再審事由之具體情事，始為相當。
    倘僅泛言有再審事由而無具體情事者，仍難謂已合法表明再
    審理由，所為再審之聲請，即屬不合法。
二、本件聲請人前因聲請訴訟救助，經原審法院於民國（下同）
    99年8月23日以99年度救字第9號裁定駁回，聲請人不服於99
    年9月13日提起抗告，經原審審查結果，以聲請人係於99年8
    月27日收受上開裁定，其提起抗告之期間應自99年8月28日
    起算，算至99年9月6日（星期一）屆滿（聲請人住居高雄市
    ，無在途期間可資扣除）。聲請人遲至99年9月11日始提起
    抗告，其提起抗告已逾行政訴訟法第268條前段所定之不變
    期間，為不合法，乃以裁定駁回。聲請人不服該裁定，其抗
    告理由略謂，原裁定駁回訴訟救助，確明「如不服本裁定，
    應於裁定送達後10日內以書狀敘明理由，經本院（即原審法
    院）向最高行政法院提出抗告」。足徵，聲請人不服訴訟救
    助駁回裁定係向本院（即最高行政法院）提出，原審法院僅
    係轉呈于本院，該案既係向本院提出，自應扣除在途期間8
    日，至99年9月14日始告屆滿，聲請人於99年9月11日提起抗
    告，並未逾越不變期日等由，提起抗告。本院原確定裁定以
    ，行政訴訟法第88條第1項：「當事人不在行政法院所在地
    住居者，計算法定期間，應扣除其在途之期間，但有訴訟代
    理人住居行政法院所在地，得為期間內應為之訴訟行為者，
    不在此限。」所謂行政法院，係指應為訴訟行為之行政法院
    。又同法第244條第1項：「提起上訴，應以上訴狀表明下列
    各款事項，提出於原高等行政法院為之：……。」是當事人
    提起上訴，應在原高等行政法院提出上訴狀，非向本院提出
    ，故應以在原高等行政法院所在地有無住居為判斷標準。如
    當事人在該高等行政法院所在地居住者，即不符合行政訴訟
    法第88條第1項「當事人不在行政法院所在地住居」之要件
    ，自無該條扣除在途期間規定之適用。聲請人上述主張並不
    可採，其求予廢棄原裁定，為無理由，而駁回聲請人之抗告
    。本件聲請人聲請再審係重述其前提起抗告時業經主張而為
    原確定裁定摒棄不採之陳詞，執其個人主觀歧異之法律見解
    ，就原確定裁定所為論斷或駁斥其主張之理由，泛言不適用
    法規或適用不當，係其法律見解歧異，經核其再審之聲請顯
    無再審理由，應予駁回。
三、據上論結，本件聲請為無理由。依行政訴訟法第283條、第
    278條第1項、第104條、民事訴訟法第95條、第78條，裁定
    如主文。
中　　華　　民　　國　　100　 年　　5　　 月　　5　　 日
                    最高行政法院第二庭
                        審判長法官　劉　鑫　楨
                              法官　吳　慧　娟
                              法官　胡　方　新
                              法官　曹　瑞　卿
                              法官　林　金　本

以  上  正  本  證  明  與  原  本  無  異
中　　華　　民　　國　　100　 年　　5　　 月　　6　　 日
　　　　　　　　　　　　　　　書記官　楊　子　鋒